臺灣臺南地方法院民事判決　九十三年度婚字第七八○號
　　原　　　告　甲○○
　　被　　　告　乙○○
右當事人間請求離婚事件，本院判決如左：
    主    文
准原告與被告離婚。
訴訟費用由被告負擔。
    事    實
甲、原告方面：
一、聲明：求為判決如主文所示。
二、陳述：兩造於民國（下同）八十五年十一月二十九日結婚，被告每月收入僅約新
　　　　　臺幣（下同）四萬元，卻在外賭博，負債累累，原告只得出外工作，並已
　　　　　為被告陸續償還債務合計達三、四百萬元，雖經原告屢勸，被告仍未改過
　　　　　，原告實無法再與被告共同生活，故已與被告分居，兩造間已無夫妻之情
　　　　　，且被告現仍尚欠不少債務，兩造之婚姻已難以繼續維持，故原告依民法
　　　　　第一千零五十二條第二項之規定，訴請離婚。
三、證據：提出戶籍謄本一份、郵政劃撥儲金存款收據十一張為證，並聲請訊問證人
　　　    即原告之舅舅林福祥。
乙、被告方面：
一、聲明：求為判決駁回原告之訴。
二、陳述：被告因在外打電動玩具，並與朋友吃喝，在酒店消費一晚就要花費一、二
　　　　　萬元，故積欠債務，但原告僅為被告償債幾十萬元，被告現尚欠六、七十
　　　　　萬元債務，被告無能力償還，被告亦不同意離婚。
    理　　由
一、原告起訴主張兩造於民國八十五年十一月二十九日結婚，被告每月收入僅約新四
    萬元，卻在外賭博，負債累累，原告已陸續為被告償還債務合計達三、四百萬元
    ，雖經原告屢勸，被告仍未改過，原告實無法再與被告共同生活，故已與被告分
    居等語，被告則以因在外打電動玩具，並與朋友吃喝，在酒店消費一晚就要花費
    一、二萬元，故積欠債務，但原告僅為被告償債幾十萬元，被告亦不同意離婚等
    語置辯。
二、經查據證人林福祥證稱：「起初我只知道被告在外面欠一百多萬元，還完之後，
    後來陸陸續續有出來好幾筆債務，我知道被告在外面負債務很多，原告陸陸續續
    替被告還了三、四百萬元債務，我們娘家也都有幫被告籌錢還債，我聽說被告有
    打電動玩具，但我不知道被告是否因此而負債。」等語（參閱本院九十三年十月
    二十六日言詞辯論筆錄），而被告亦自承現積尚欠六、七十萬元債務，被告無能
    力償債等語，此外，復有郵政劃撥儲金存款收據十一張可憑，足見被告在外負債
    累累應屬實在。
三、按經濟係婚姻命脈之一，被告每月收入僅三、四萬元，以現在生活水準而言，兩
    造尚須緊衣縮食，始能勉強維持一家數口生活之所需，被告非但不此之為，反在
    外任意揮霍，以致負債累累，更須原告借貸償還，已嚴重影響兩造之經濟，應認
    兩造之婚姻實難以繼續維持，故原告依民法第一千零五十二條第二項之規定訴請
    離婚應屬合法，應予准許，
四、據上論結，本件原告之訴為有理由，依民事訴訟法第七十八條，判決如主文。
中　　　華　　　民　　　國　　九十三　　年　　　十　　　月　　二十九　　日
                                  臺灣臺南地方法院家事庭
~B法　　　官　彭　振　湘
右正本與原告無異。
如對本判決上訴，須於判決送達後廿日內向本院提出上訴狀。
中　　　華　　　民　　　國　　九十三　　年　　　十　　　月　　二十九　　日
~B法院書記官　蕭　伊　舒
